【裁判字號】    92,台非,121
【裁判日期】    920320
【裁判案由】    過失致死
【裁判全文】
最高法院刑事判決                                九十二年度台非字第一二一號
    上  訴  人  最高法院檢察署檢察總長
    被      告  甲○○
右上訴人因被告過失致死案件，對於台灣苗栗地方法院中華民國九十一年四月四日第
一審關於過失致人於死部分之確定判決（九十一年度苗交簡字第二四三號，起訴案號
：台灣苗栗地方法院檢察署八十九年度偵字第四九九八號），認為違法，提起非常上
訴，本院判決如左：
    主  文
原判決關於過失致人於死罪未依法加重其刑違背法令部分撤銷。
    理  由
非常上訴理由稱：「按判決不適用法則或適用法則不當者，為違背法令，刑事訴訟法
第三百七十八條定有明文。原判決認定被告酒醉不能安全駕駛車輛，竟於酒後駕駛自
用小客車，因未注意車前狀況並隨時採取必要之安全措施，致撞及史明盛騎乘之重機
車，使史明盛傷重死亡，而論被告以刑法第一百八十五條之三之酒後不能安全駕駛動
力交通工具而駕駛罪，及刑法第二百七十六條第一項之過失致人於死罪，固非無見，
惟汽車駕駛人，酒醉駕車，因而致人死亡，依法應負刑事責任者，加重其刑至二分之
一，道路交通管理處罰條例第八十六條第一項定有明文，原審就被告過失致人於死罪
部分，未依此項規定加重其刑，自有不適用法則之違法，案經確定，爰依刑事訴訟法
第四百四十一條、第四百四十三條提起非常上訴，以資糾正。」等語。
本院按判決不適用法則或適用不當者，為違背法令。又汽車駕駛人無駕駛執照駕車、
酒醉駕車、吸食毒品或迷幻藥駕車、行駛人行道或行經行人穿越道不依規定讓行人優
先通行，因而致人受傷或死亡，依法應負刑事責任者，加重其刑至二分之一。刑事訴
訟法第三百七十八條，道路交通管理處罰條例第八十六條第一項分別定有明文。本件
原判決關於過失致人於死部分，係認定被告甲○○於民國八十九年九月二十二日下午
七時二十五分許，飲酒酒醉後駕駛自用小客車，沿苗栗縣竹南鎮港墘里二之十三號前
道路由南向北行駛，因疏未注意車前狀況，並隨時採取必要安全措施，致行經鴻鈞鐵
工廠前時，撞及停於路旁取物之機車騎士史明盛以致傷重不治死亡等情，因而適用刑
法第二百七十六條第一項、第四十一條第一項前段，罰金罰鍰提高標準條例第一條、
第二條科處被告有期徒刑陸月，如易科罰金以佰元折算壹日。然原判決既認定被告
酒醉駕車，因過失致人於死，而應負刑事責任，竟漏未適用上揭道路交通管理處罰條
例第八十六條第一項規定加重其刑，該部分判決，顯有適用法則不當之違誤，案經確
定，非常上訴意旨執以指摘，為有理由，因該部分原判決尚非不利於被告，應由本院
將該部分原判決關於上揭違背法令部分撤銷，以資糾正。
據上論結，應依刑事訴訟法第四百四十七條第一項第一款前段，判決如主文。
中      華      民      國    九十二    年      三      月     二十     日
                              最高法院刑事第十一庭
                                  審判長法官  呂  潮  澤
                                        法官  白  文  漳
                                        法官  陳  世  雄
                                        法官  孫  增  同
                                        法官  林  開  任
      右正本證明與原本無異
                                              書  記  官
中      華      民      國    九十二    年      三      月    二十四    日


司法院資訊處製作；財團法人民間司法改革基金會備份。
